【裁判字號】    98,抗,334
【裁判日期】    980331
【裁判案由】    聲請撤銷緩刑
【裁判全文】
臺灣高等法院臺中分院刑事裁定           98年度抗字第334號
抗 告 人
即受刑人    甲○○
上列抗告人因聲請撤銷緩刑案件，不服臺灣彰化地方法院中華民國
98年3月2日裁定（98年度撤緩字第14號）提起抗告，本院裁定如
下：
    主  文
抗告駁回。
    理  由
一、本件抗告意旨略以：抗告人即受刑人甲○○（下稱抗告人）
    前涉犯侵占案件，於臺灣臺中地方法院 (以下簡稱臺中地院
    )97 年度簡字第1117號審理時達成和解，同意於民國97年12
    月31日前給付明新保全股份有限公司新臺幣 (下同)65 萬元
    之損害賠償金。抗告人當時即表示，因抗告人之子白政彥任
    職於台北圓剛電腦公司、白政洋任職於鹿港記茂電子公司，
    薪水收入均不錯，且其二人均同意將97年度年終獎金作為本
    件損害賠償金額，詎料，因經濟景氣突然變壞，二子於97年
    底均休無薪假，公司也未發給年終獎金，致使抗告人無法給
    付損害賠償金額予明新保全股份有限公司，又抗告人見無法
    履行負擔，取得配偶同意出售配偶名下座落於彰化市○○街
    165巷37號之房地，但仍因經濟不景氣，房地產出售不易，
    前開房地仍乏人問津，抗告人非故意違反刑法第74條第2項
    第3款所定之負擔。抗告人除積極出售房地，亦積極尋求明
    新保全股份有限公司之諒解，惟因明新保全股份有限公司之
    業務執行人均已改組，原負責本件之主管已不在公司，故尚
    未尋得管道，與明新保全股份有限公司協議分期償還之方式
    。故被告實非故意違反緩刑所為之負擔，亦非故意不遵守相
    關規定云云。
二、原審裁定略以：抗告人因侵占案件，前經臺中地院於97年10
    月22日以97年度簡字第1117號判處有期徒刑1年2月，減為有
    期徒刑7月，緩刑3年，並應於97年12月31日前，支付新台幣
    （下同）65萬元之損害賠償金額予明新保全股份有限公司，
    於97年11月17日確定，有臺灣高等法院被告前案紀錄表、臺
    灣臺中地方法院97年度簡字第1117號判決書各1份附卷可稽
    。惟抗告人並未依限賠償明新保全股份有限公司上開金額，
    為此依刑法第75條之1第1項第4款及刑事訴訟法第476條規定
    ，准許檢察官之聲請，將抗告人緩刑之宣告，裁定予以撤銷
    等語。
三、按緩刑宣告，得斟酌情形，命犯罪行為人向被害人支付相當
    數額之財產或非財產上之損害賠償，刑法第74條第2項第3款
    有明定；又受緩刑之宣告而違反第74條第2項第1款至第8款
    所定負擔情節重大，足認原宣告之緩刑難收其預期效果，而
    有執行刑罰之必要者，得撤銷其宣告，同法第75條之1第1項
    第4款亦定有明文。經查，抗告人未依臺灣臺中地方法院97
    年度簡字第1117號判決支付賠償金予明新保全股份有限公司
    ，為抗告人所自承，復有明新保全股份有限公司98年2月4日
    明新（98）函字第980204001號函影本1份在卷可按，而抗告
    人嗣經臺灣臺中地方法院檢察署書記官於98年1月10日及同
    年2月5日以電話聯絡抗告人復尋無其人，有該署電話紀錄單
    1份可徵。足見抗告人逾上開判決所定期限（97年12月31日
    ）仍未履行上開損害賠償金。抗告人雖有其二子之薪資或年
    終獎金可供其履行和解契約，嗣因經濟景氣不佳，而未能領
    得年終獎金，導致抗告人需出售上述房產籌款，亦因景氣不
    佳而無法售出，然抗告人既與被害人達成和解，且履行期限
    之約定亦必係抗告人事前斟酌己身各種情況，認可履行之時
    期，始與被害人達成和解履行期限，自應本於誠信原則履行
    其義務。況如抗告人係信用良好者，縱使其二子未領得薪資
    或年終獎金或不動產無法售出，應仍有其他管道籌得款項，
    以資履行其給付義務。其竟屆期未履行，仍執上開情詞為辯
    ，自不足採。原裁定認抗告人未依照臺灣臺中地方法院97年
    度簡字第1117號判決書內容履行負擔條件，且情節重大，撤
    銷抗告人緩刑之宣告，核無不當，抗告人執上情詞抗告，指
    摘原裁定不當，為無理由，應予駁回。
四、據上論結，應依刑事訴訟法第412條，裁定如主文。
中    華    民    國    98    年    3     月    31    日
            刑事第四庭    審判長法  官  洪  耀  宗
                                法  官  劉  登  俊
                                法  官  許  文  碩
以上正本證明與原本無異。
不得抗告。
                                書記官  郭  蕙  瑜
中    華    民    國    98    年    4     月    1     日


司法院資訊處製作；財團法人民間司法改革基金會備份。
